臺灣高等法院高雄分院刑事判決　　　　 94年度上訴字第878號
上　訴　人
即　被　告　甲○○
上列上訴人因違反毒品危害防制條例案件，不服臺灣高雄地方法
院94年度訴字第258 號中華民國94年6 月3 日第一審判決（起訴
案號：臺灣高雄地方法院檢察署93年度毒偵字第7105號，移送併
辦案號：94年度毒偵字第914 號），提起上訴（移送本院併辦案
號：臺灣高雄地方法院檢察署94年度毒偵字第5444號），本院判
決如下：
   　 主　  文
原判決撤銷。
甲○○連續施用第一級毒品，累犯，處有期徒刑壹年陸月；扣案
之海洛因壹包（淨重壹點壹零公克）、含海洛因成分之香煙陸支
暨含海洛因成分之塑膠鏟管壹支，均沒收銷燬之。
   　 事 　 實
一、甲○○曾於民國（下同）83年間因違反麻醉藥品管理條例案
    件，經台灣高雄地方法院就其非法吸用化學合成麻醉藥品犯
    行部分判處有期徒刑4 月確定，其販賣化學合成麻醉藥品部
    分經本院判處有期徒刑5 年6 月確定，嗣經本院裁定應執行
    刑為有期徒刑5 年7 月，於91年8 月27日縮刑期滿執行完畢
    ；又於88年間因施用毒品案件，經台灣高雄地方法院以88年
    度毒聲字第6555號裁定送強制戒治，於89年9 月7 日執行完
    畢，嗣經台灣高雄地方法院檢察署檢察官於89年9 月20 日
    以89年度戒毒偵字第986 號處分不起訴在案。竟仍不知悔悟
    ，復於上揭強制戒治執行完畢後5 年內，基於施用第一級毒
    品之概括犯意，自93年10月間某日起，連續在其高雄市○鎮
    區○○路329 巷9 號住處、高雄市前鎮漁港卸貨碼頭之公廁
    內及高雄市前鎮區○○○街29號1 樓A1租住處等地，以將海
    洛因摻入香煙內點燃吸食之方式，施用第一級毒品海洛因多
    次，約每日施用8 ～10次；最後1 次於94年4 月15日下午1
    時30分許，在其高雄市○○路329 巷9 號住處，以上開方式
    施用第一級毒品海洛因。嗣於93年11月19日下午5 時10分許
    ，在其高雄市○鎮區○○路329 巷9 號住處，為警持搜索票
    搜索而查獲，並扣得海洛因1 包（淨重1.10公克）及摻有海
    洛因成分之香煙5 支、含海洛因成分之塑膠鏟管1 支。又於
    94年1 月21日晚間9 時50分許，為警在其高雄市前鎮區○○
    ○街29號1 樓A1租屋處前查獲，並扣得摻有海洛因成分之香
    煙1 支。復於94年4 月15日下午2 時許，因另案通緝，為警
    在其高雄市○鎮區○○路329 號9 號住處查獲，經採尿送驗
    呈嗎啡陽性反應，始發覺上情。
二、案經高雄市政府警察局前鎮分局先後報請臺灣高雄地方法院
    檢察署檢察官偵查起訴暨移送原審法院及本院併案審理。
   　 理　　由
一、訊據上訴人即被告甲○○（下稱被告）供認有於上揭時地連
    續施用第一級毒品海洛因及先後3 次為警查獲等之事實不諱
    ；而被告先後3 次於警訊時所採之尿液，經送檢驗結果均呈
    嗎啡陽性反應，有高雄市立凱旋醫院濫用藥物尿液檢驗報告
    3 紙附卷可稽（見93年度毒偵字第7105號卷第20頁、原審卷
    第65頁、94年度毒偵字第4129號卷第24頁）。而海洛因施用
    入人體後，水解還原成嗎啡，再循嗎啡之代謝方式排出體外
    ，已據行政院衛生署藥物食品檢驗局（73）藥檢壹字第3022
    1 號函說明綦詳。此外，復有上揭白色粉末1 包扣案可資佐
    證；而上揭白色粉末經送驗鑑定確屬海洛因，亦經法務部調
    查局鑑定無誤，有該局鑑定通知書1 紙在卷足憑（見原審卷
    第17頁）。另被告所持有於93年11月19日為警查扣之香煙5
    支、塑膠鏟管1 支，及於94年1 月21日為警查扣之香煙1 支
    ，上揭香煙均摻有海洛因，塑膠鏟管亦均含有海洛因成分，
    亦據私立高雄醫學大學附設中和紀念醫院檢醫驗屬實，有該
    醫院之檢驗報告3 張附卷可憑（見原審卷第21、21-1、64頁
    ）；被告上揭之自白核與事實相符。準此，本件罪證明確，
    被告上揭連續施用第一級毒品之犯行堪以認定。
二、按犯毒品危害防制條例第10條之罪，經觀察、勒戒後，檢察
    官依據勒戒處所之陳報，認受觀察、勒戒人無繼續施用毒品
    之傾向者，應即釋放，並為不起訴之處分；認受觀察、勒戒
    人有繼續施用毒品之傾向者，檢察官應聲請法院裁定令入戒
    治處所強制戒治，其期間為6 個月以上，至無繼續強制戒治
    必要為止，但最長不得逾1 年。觀察、勒戒或強制戒治執行
    完畢釋放後，5 年內再犯第10條之罪者，檢察官應依法追訴
    ，毒品危害防制條例第20條第2 項、第23條第2 項分別定有
    明文。查被告前於88年間因施用毒品案件，經台灣高雄地方
    法院以88年度毒聲字第6555號裁定送強制戒治，於89年9 月
    7 日執行完畢，嗣經台灣高雄地方法院檢察署檢察官於89年
    9 月20日89年度戒毒偵字第986 號處分不起訴在案，此有台
    灣高雄地方法院檢察署檢察官89年度戒毒偵字第986 號不起
    訴處分書（見原審卷第13頁）及臺灣高等法院被告全國前案
    紀錄表在卷可按；被告於強制戒治執行完畢釋放後，5 年內
    再犯本件毒品危害防制條例第10條第1 項之罪，依上揭說明
    ，自應依法論科。
三、核被告所為，係犯毒品危害防制條例第10條第1 項之施用第
    一級毒品罪。被告持有海洛因之低度行為，應為其施用海洛
    因之高度行為所吸收，不另論罪。被告多次施用毒品海洛因
    行為，時間緊接，所犯罪名相同，顯係基於概括之犯意為之
    ，為連續犯，依刑法第56條之規定以一罪論，並加重其刑。
    又被告曾於83年間因違反麻醉藥品管理條例案件，經台灣高
    雄地方法院就其非法吸用化學合成麻醉藥品犯行部分判處有
    期徒刑4 月確定，其販賣化學合成麻醉藥品部分經本院判處
    有期徒刑5 年6 月確定，嗣經本院裁定應執行刑為有期徒刑
    5 年7 月，於91年8 月27日縮刑期滿執行完畢之事實，不但
    經被告供明在卷，復有台灣高等法院被告全國前案紀錄表附
    卷可按，其於執行完畢後5 年以內再犯本件有期徒刑以上之
    罪，為累犯，依刑法第47條規定加重其刑，並遞加之。本件
    公訴人雖未就被告於93年11月19日查獲後至94年4 月15日下
    午1 時30分許止所為之連續施用毒品犯行部分起訴，惟被告
    此部分犯行與起訴部分，係基於概括之犯意為之，為連續犯
    （已如上揭所述），具有裁判上一罪之關係，為起訴效力所
    及，法院自得併予審理，附此敘明。
四、原審予以論罪科刑，固非無見；惟查：原判決未及就被告自
    93年1 月22日至94年4 月15日下午1 時30分許止之連續施用
    第一級毒品海洛因之犯行（即移送本院併辦部分），一併加
    以審判，自有未洽。被告上訴意旨指摘原判決量刑過重（按
    施用第一級毒品罪之最高法定本刑為有期徒刑五年，原判決
    依其犯罪情狀而量處有期徒刑一年六月，自難謂量刑過重）
    ，雖為無理由；惟原判決既有上揭所述之瑕疵，自應由本院
    將原判決撤銷改判。茲審酌被告有事實欄所載之施用安非他
    命前科，於強制戒治執行完畢後，經台灣高雄地方法院檢察
    署檢察官處分不起訴後，仍故態復萌，再連續施用毒品不輟
    ，顯見被告陷溺毒癮甚深，難以自拔，應施以較長期之戒絕
    措施，期能協助其根絕毒癮，及其犯後坦承犯行，犯後態度
    良好等一切情狀，仍量處如原審所處之有期徒刑一年六月；
    扣案之第一級毒品海洛因1 包（淨重1.10公克），及上揭扣
    案含有海洛因成分之香煙6 支及塑膠鏟管，因海洛因已難自
    上開物品析離，均與毒品同視為一體，且為被告所持有，已
    據其供陳甚明（見原審卷第116 、143 、144 頁），均依毒
    品危害防制條例第18條第1 項前段規定併諭知沒收銷燬之。
    至被告於94年1 月21日併遭警方查扣海洛因64包，業據公訴
    人陳明係供被告販賣海洛因之證物，已另案由台灣高雄地方
    法院檢察署檢察官偵辦中（見原審卷第14 2頁），此部分毒
    品既與被告施用毒品之犯行無涉，自無庸為沒收銷燬之諭知
    ，附此敘明。
據上論斷，應依刑事訴訟法第369 條第1 項前段、第364 條、第
299 條第1 項前段，毒品危害防制條例第10條第1 項，刑法第11
條前段、第56條、第47條，判決如主文。
本案經檢察官朱文彬到庭執行職務。
中　　華　　民　　國　　94　　年　　8 　　月　　9 　　日
                      刑事第四庭  審判長法官  蕭權閔
                                        法官  陳吉雄
                                        法官  李嘉興
以上正本證明與原本無異。
如不服本判決應於收受本判決後10日內向本院提出上訴書狀，其
未敘述上訴理由者，並得於提起上訴後10日內向本院補提理由書
狀（均須按他造當事人之人數附繕本）「切勿逕送上級法院」。
                                  法院書記官
中　　華　　民　　國　　94　　年　　8 　　月　　9 　　日
附錄本判決論罪科刑法條：
毒品危害防制條例第10條第1 項
  施用第一級毒品者，處6 月以上5 年以下有期徒刑。
